臺灣高等法院刑事判決　　　　　　　　94年度上重訴字第30號
上　訴　人
即　被　告　甲○○
　　　　　　　　　　現於臺灣台北監獄執行中
選任辯護人　李明諭律師
　　　　　　陳逸華律師
　　　　　　蔡鎮隆律師
上　訴　人
即　被　告　乙○○
　　　　　　　　　　中華民國臺灣地區入出境許可號：923020
選任辯護人　徐揆智律師
　　　　　　林幸慧律師
上　訴　人
即　被　告　丙○○
　　　　　　　　　　現於臺灣台北監獄執行中
選任辯護人　翁方彬律師
上列上訴人因毒品危害防制條例案件，不服臺灣臺北地方法院93
年度重訴字第14號，中華民國94年4 月13日第一審判決（起訴案
號：臺灣臺北地方法院檢察署92年度偵字第24954號、第24965號
、93年度偵字第4784號），提起上訴，本院判決如下：
    主  文
上訴駁回。
    事  實
一、乙○○（香港籍人士，綽號「朱仔」）於民國92年12月15日
    受真實姓名年籍不詳、綽號「老闆」之香港籍成年男子之指
    示，以港幣五萬元之代價，前來臺灣自高雄一名真實姓名年
    籍不詳、綽號「陳律師」之成年男子處取得第一級毒品海洛
    因（下稱海洛因），再運輸至臺北，交付予一名為丁○○（
    綽號「Ｂ仔」）之成年男子，在臺灣方面則由「Ｂ仔」於92
    年12月16日聯絡丙○○（綽號「福田」）及甲○○（綽號「
    阿國」），由丙○○及甲○○負責接應乙○○來台運輸海洛
    因事宜。乙○○、丙○○、甲○○、「老闆」、「陳律師」
    及「Ｂ仔」六人乃共同基於運輸海洛因之犯意聯絡，並以附
    表二編號2、3、4 其等所有之行動電話為聯絡工具，先由乙○○於92年12月18日上午11時許自香港搭機抵達臺灣桃園中
    正機場後，旋與「Ｂ仔」聯繫，由「Ｂ仔」聯絡丙○○及甲○○，於同日下午2 時許，乙○○、丙○○、甲○○及「Ｂ
    仔」在臺北市○○○路、錦州街附近之某咖啡廳見面，謀議
    運輸海洛因之事宜後，乙○○與甲○○旋於同日下午4 時許
    至臺北松山機場搭乘飛機前往高雄，同日下午5 時許飛抵高
    雄，7時許即前往「麗景飯店」投宿，乙○○乃於8時許去電
    「陳律師」，並約定於同日晚間10時許見面，先由「陳律師
    」提供海洛因樣品檢驗，「陳律師」依約持海洛因樣品前往
    「麗景飯店」1111號房供乙○○、甲○○鑑定，並與乙○○
    約定翌日上午9 時許在高雄火車站附近之統聯客運站對面交
    貨。92年12月19日上午9 時許，乙○○、甲○○前往統聯客
    運站，由乙○○單獨與「陳律師」碰面並取得內裝有海洛因
    之黑色手提袋一只後，乙○○立即去電在附近等待之甲○○
    一同前往搭乘10點班次之統聯客運返回臺北，同日下午1 時
    許，甲○○在返回臺北的途中，以行動電話告知丙○○前往
    臺北市○○路、民權西路路口接應，迨同日下午近3 時，乙○○及甲○○抵達臺北後，丙○○即駕駛車號6B-7735 號自
    用小客車，前往臺北市○○○路、承德路口接應，乙○○及
    甲○○乃攜帶前開裝有海洛因之黑色手提袋一只上車，俟同
    日下午3 時10分許，乙○○等三人行經臺北市○○路、洛陽
    街口時，為臺灣臺北地方法院檢察署（下稱臺北地檢署）檢
    察官所指揮之法務部調查局臺北市調查處（下稱臺北市調查
    處）調查員組成之專案小組查獲，並扣得如附表一所示之海
    洛因及如附表二所示用供運輸海洛因所用之手提袋及行動電
    話，經對附表一之物鑑驗後，確定為海洛因，而知上情。
二、案經臺北市調查處移送臺北地檢署檢察官及由臺北地檢署檢
    察官自動檢舉偵查起訴。
    理    由
壹、證據之認定：
一、被告乙○○部分：
    扣案如附表一所示之海洛因磚76塊經送法務部調查局以化學
    呈色法及氣相層析質譜儀分析法鑑定，認均含海洛因成分，
    淨重6910.7公克等語無誤，有該局93年1 月14日出具之調科
    壹字第020006197 號鑑定通知書一紙在卷可稽（92年度偵字
    第24965號卷宗第105頁參照），復有扣案如附表二編號1、2
    所示之手提袋一只及被告所有之行動電話一支足資佐證，且
    被告乙○○於檢察官偵查中及原審審理時亦坦承上開其受「
    老闆」之指示，自高雄「陳律師」處取得並運輸海洛因至臺
    北，以交付「Ｂ仔」之犯罪事實（同前偵查卷第10頁至第19
    頁詢問筆錄及原審卷四第101頁反面），是依(一)扣案如附表
    一所示之海洛因及(二)扣案如附表二編號１、２所示之手提袋
    一只及被告所有之行動電話一支等補強證據，已足資擔保被
    告乙○○於檢察官偵查中及原審審理中所為上開任意性自白
    具有相當程度之真實性，被告乙○○前述自白之犯罪事實確
    屬真實，從而依刑事訴訟法第156條第1項「被告之自白，非
    出於強暴、脅迫、利誘、詐欺、疲勞訊問、違法羈押或其他
    不正之方法，且與事實相符者，得為證據。」及第2 項「被
    告或共犯之自白，不得作為有罪判決之唯一證據，仍應調查
    其他必要之證據，以察其是否與事實相符。」規定，又被告
    甲○○、丙○○與被告乙○○就本件運輸海洛因之犯行確有
    犯意聯絡（詳如後述，理由壹之二、壹之三參照），自得依
    被告乙○○前述自白及各該補強證據以及前開理由認定被告
    乙○○確有犯罪事實一所述與被告甲○○、丙○○及「Ｂ仔
    」、「老闆」「陳律師」等人共同運輸海洛因之犯行，本件
    被告乙○○部分之事證明確，被告乙○○之犯行堪以認定。
二、被告甲○○部分：
(一)被告甲○○在原審審理中固承認其綽號為「阿國」，於92年
    12月18日下午2 時許與「Ｂ仔」、乙○○及丙○○一同在臺
    北市○○○路、錦州街附近之某咖啡廳見面，且於同日下午
    4 時許與被告乙○○一同至臺北松山機場搭乘飛機前往高雄
    ，同日下午5 時許飛抵高雄後即前往「麗景飯店」投宿，翌
    日早上10時許與被告乙○○一同搭乘統聯客運返回臺北後，
    即搭乘被告丙○○駕駛車號6B-7735 號自用小客車，俟同日
    下午3 時10分許，行經臺北市○○路、洛陽街口時，為臺北
    市調查處調查員於該車上查獲如附表一所示之海洛因磚76塊
    之事實，惟矢口否認有何違反毒品危害防制條例之行為，辯
    稱：因為丙○○說乙○○不認識高雄的路，所以請我陪同乙○○一同下去高雄，隔天早上我們就去統聯客運前面吃早餐
    ，後來乙○○離開一下子，回來之後就有一包東西，我不知
    道乙○○手上那包東西是什麼，直到被調查局抓到之後我才
    知道那包東西是海洛因云云。
(二)共同被告乙○○及甲○○於本件有利害相反之情形，經檢察
    官及被告甲○○之選任辯護人於原法院94年1月5日審理時當
    庭以言詞聲請將被告乙○○及被告甲○○之辯論程序分離，
    經原法院合議庭評議結果，當庭裁定依刑事訴訟法第287 條
    之1 之規定，被告乙○○及被告甲○○之辯論程序乃予分離
    （見原審卷四第10頁），合先敘明。
(三)認定被告甲○○犯行之證據分述如下：
  1.證人即共同被告乙○○之證述：
    共同被告乙○○已於原法院審理時以證人之身分到庭，並在
    具結負擔偽證罪心理處罰之狀態下，由檢察官及被告甲○○
    及被告丙○○之選任辯護人對其行交互詰問，且其在原法院
    所為證述內容與其之前在檢察官詢問時所為供述內容相同（
    詳原審卷四第50頁至第63頁及同前偵查卷第10頁至第19頁詢
    問筆錄），則共同被告乙○○在原法院審理時所為證述，業
    已具結，且由被告甲○○及丙○○對其行使憲法保障之對質
    詰問權（司法院大法官會議第582 號解釋參照），且與其之
    前在檢察官詢問時所為供述內容相同，共同被告乙○○在原
    法院審判中所為前開證述，在理論上屬於「較好的證據」，
    而認為其證述有證據能力（王兆鵬教授著刑事訴訟法講義(二)
    一書第261頁，2003年4月2版第1刷參照）。
  2.證人即負責製作現譯快報之憲兵林益聖之證述：
    證人林益聖於原法院94年1月5日審理時，已基於證人地位、
    經合法具結、接受檢察官及被告等之辯護人交互詰問，並賦
    予被告等對質詰問之情形下為證述，則其證述自有證據能力
    。
  3.現譯快報一份：
    此份現譯快報係證人林益聖依其所監聽被告乙○○、甲○○
    及丙○○之通訊時間、內容所為之紀錄，為被告以外之人於
    審判外所為之書面陳述，依刑事訴訟法第259條第1項之規定
    ，屬傳聞證據，且證人林益聖於服憲兵役期間，依法執行司
    法警察職務，雖具有公務員身份，然因此份現譯快報係針對
    具體個案而為之，並非經常處於可受公開檢查之狀態，故此
    現譯快報非屬刑事訴訟法第159條之4所規定之特信性文書，
    惟製作此份現譯快報之林益聖於原法院審理時到庭作證，已
    如前述，則其前開書面陳述，即因其在本件公判庭至原法院
    作證，而取得證據能力。
  4.通訊監察錄音帶六捲：
    本件通訊監察錄音帶六捲係臺北市調查處調查員依據臺北地
    檢署檢察官先後於92年11月26日及12月8日所分別核發之92
    年北檢茂餘聲監續字第001269號及第001314號通訊監察書（
    同前偵查卷第59頁及第61頁參照）對被告乙○○（行動電話
    號碼為0000000000號）、被告丙○○（行動電話
    號碼為0000000000號）及被告甲○○（行動電話
    號碼為0000000000號）之通訊內容所為監聽錄音
    ，是此通訊監察錄音帶六捲具有證據能力。
(四)本件被告甲○○對於其與被告乙○○自高雄將海洛因運輸至
    臺北之客觀事實並不爭執，然辯稱其主觀上並不知道乙○○
    所攜帶之手提袋內裝有海洛因云云，是本件有關於被告甲○○部分之爭點乃在於被告甲○○與被告乙○○之間就運輸海
    洛因有無犯意聯絡？茲分述如下：
　1.上開被告乙○○、被告甲○○、被告丙○○與「Ｂ仔」、「
    陳律師」等人通訊監察錄音帶業經原法院先後於93年9 月22
    日、9 月30日、10月14日、11月24日審理時當庭勘驗，並製
    作勘驗筆錄在卷（見原審院卷二、三該等期日審判筆錄參照
    ），而其中部分通訊內容，足以證明被告甲○○主觀上具有
    運輸海洛因之犯意，蓋被告乙○○、甲○○、丙○○與「Ｂ
    仔」、「陳律師」等人的通訊內容中，曾出現許多的特殊名
    詞，有「底片」、「十台電腦」、「十條女」、「樣品」、
    「衫」等，而該等特殊名詞之含意經檢察官於原法院94年1
    月5 日審理時詢問被告乙○○，分別得知底片指的是毒品、
    十台是指數量、十條女就是十台的意思等語（以上均參照原
    法院卷四94年1月5日審判筆錄）。嗣於原法院94年2 月24日
    審理時，被告乙○○以證人的身分接受檢察官主詰問稱：底
    片指的是毒品的樣品、出衫是就是我要回去拿給他等語（以
    上均參照原法院卷四94年2 月24日審判筆錄），由此亦可推
    知所謂的「衫」，亦是毒品之謂，則前述所用暗語，即與本
    件扣案之海洛因毒品相關。其次，檢察官於原法院94年1 月
    5 日審理時詢問被告乙○○：「Ｂ仔打電話給你說，要你叫
    阿郭打給他阿哥，說那個東西先不用找了，阿郭是不是甲○○？」被告乙○○供稱：阿郭是甲○○等語（原法院卷四94
    年1月5日審判筆錄參照）；被告乙○○復於原法院94年2 月
    24日審理時，於檢察官進行主詰問時證稱：Ｂ仔說叫甲○○
    打給他哥哥，阿郭就是甲○○等語屬實（原法院卷四94年2
    月24日審判筆錄參照），足見於被告乙○○與「Ｂ仔」的通
    訊內容中所稱「阿郭」之人係指被告甲○○。其在本院審理
    中改稱「阿哥或阿郭」係指陳律師云云，乃迴護之詞，不足
    採信。
  2.有關被告乙○○等人與「陳律師」見面之時間大約在92年12
    月18日22時44分至23時之間，從以下之通訊內容可知：92年
    12月18日20時7 分，被告乙○○去電「陳律師」約定當晚21
    時許見面，並要求「陳律師」：你可不可以等一下拿一點給
    我等語（原法院卷二第261 頁及原法院卷三第21頁參照）及
    92年12月18日21時49分，「陳律師」去電被告乙○○約定當
    晚22時許見面（原法院卷二第262、263頁及原法院卷三第21
    頁參照），顯見其時被告乙○○與「陳律師」尚未見面。92
    年12月18日22時36分，「陳律師」去電被告乙○○以確認被
    告乙○○投宿之飯店名稱及房間號碼，同日22時44分，「陳
    律師」再度去電被告乙○○，表示已到達麗景飯店，被告乙○○即表示要下樓碰面。而被告甲○○於原法院92年12月20
    日訊問時亦供承：12月18日當晚10點多，乙○○有離開我們
    投宿的飯店，後來再帶一個人回來，我有替他們開門等語（
    原法院92年度聲羈字第410號卷第9頁參照），益證被告乙○○與「陳律師」係於92年12月18日22時44分至23時之間在麗
    景飯店1111號房見面，而當時被告甲○○亦在場之事實。
  3.又被告乙○○與「陳律師」於92年12月18日22時許在麗景飯
    店1111號房見面之目的，依據被告乙○○與「陳律師」於當
    晚20時7 分之通訊內容，可知應係被告乙○○要求「陳律師
    」先拿一些毒品到飯店，而被告乙○○於檢察官92年12月19
    日訊問時亦供稱：「陳律師」晚上10點多在麗景酒店1111號
    房拿樣品給我，樣品不純等語（臺北地檢署92年度偵字第24
    954 號卷第15頁參照），益證上情。而此時被告甲○○同在
    飯店房間內，其主觀上對此是否知情？可由92年12月18日21
    時57分「Ｂ仔」與被告乙○○之通訊內容推知，該次通訊係
    被告乙○○與「陳律師」約定見面時間後，「Ｂ仔」去電被
    告乙○○，先瞭解被告乙○○與「陳律師」約定內容，被告
    乙○○向「Ｂ仔」表示，是不是要向「陳律師」要「底片（
    即海洛因）」，並表示「這樣東西，『阿郭（即甲○○）』
    他也懂」，「Ｂ仔」即告訴被告乙○○說「你叫他看一下，
    最重要是能不能用」等語，由上開通訊內容，顯見被告甲○○亦知悉「陳律師」要拿一些海洛因到飯店來驗貨，「Ｂ仔
    」並要被告乙○○叫被告甲○○看一下「陳律師」帶來的海
    洛因，足認被告甲○○於92年12月18日22時許在麗景飯店11
    11號房內與被告乙○○一同檢驗「陳律師」所提供之海洛因
    之事實。況且92年12月18日22時59分「Ｂ仔」與被告乙○○
    之通話，及同日23時9 分17秒被告甲○○與被告丙○○之通
    話，前一通電話是由「Ｂ仔」去電被告乙○○，「Ｂ仔」向
    被告乙○○表示：應該正常都是拿「十台（指海洛因之數量
    ）」走的，這樣可能驗不到「樁」了，你叫「阿郭（即甲○○）」打電話給他阿哥，叫他先不用找那樣東西等語（原法
    院卷二第267 頁及原法院卷三第21頁參照），而被告甲○○
    旋於10分鐘後立即去電被告丙○○，並向被告丙○○表示：
    那個Ｂ哥他說打的還是不要找了，剛才朱仔（即被告乙○○
    ）跟他們聯絡了，他這個差不多上次的階段而已等語（原法
    院卷二第161頁反面、第162頁正面參照），雖然從上開通訊
    內容無從得知「Ｂ仔」要求被告丙○○找的東西究竟為何物
    ，然由「Ｂ仔」與被告乙○○對話提及海洛因的數量，並要
    求被告乙○○要將該等與海洛因相關之訊息傳達給被告甲○○，並由被告甲○○再轉達被告丙○○得知，足見被告甲○○主觀上對於本件運輸海洛因之行為知之甚詳，且與被告乙○○、丙○○及「Ｂ仔」、「老闆」、「陳律師」間有犯意
    聯絡。
  4.被告乙○○及甲○○二人自92年12月18日下午4 時許自臺北
    搭機前往高雄，翌日上午10時復搭乘統聯客運自高雄返回臺
    北，而在高雄停留之時間僅與「陳律師」見面以取得本件裝
    有海洛因之黑色手提袋一只，其二人如此馬不停蹄地，在不
    到24小時的時間內匆匆往返北高兩地，顯見其二人之目的僅
    為將本件裝有海洛因之黑色手提袋自高雄運返臺北，經檢察
    官向中華郵政股份有限公司（下稱中華郵政公司）函詢：有
    關在92年12月18日，若要將重量為18公斤之物品交由中華郵
    政公司以最快方式由高雄市運送至臺北市，所需郵資為何？
    中華郵政公司函覆以：以國內快捷郵件交寄，係最快速之處
    理及運送，若按當時國內快捷郵件交寄，所需資費為441 元
    等語，有該公司93年5 月12日營字第0930400241號函一份附
    卷可參（見原法院卷四第108頁至第110頁），而本件扣案如
    附表一所示海洛因磚76塊重約六千餘公克，若以中華郵政公
    司以國內快捷郵件寄送，花費不到441 元，惟被告乙○○與
    甲○○二人北高兩地往返所需費用達八千餘元，此為被告乙○○於原法院94年2 月24日審理時供承在卷（原法院卷四該
    次期日審判筆錄參照），益證被告乙○○及甲○○二人均知
    悉該行李袋內所裝物品為價格高昂之海洛因，故不惜花費八
    千餘元、在24小時不到的時間內馬不停蹄往返臺北、高雄之
    間。
  5.被告甲○○雖於原審中辯稱：被告乙○○是要去高雄買珠寶
    ，因為被告乙○○對高雄的路不熟，所以被告丙○○叫我陪
    被告乙○○去高雄，原本預計在高雄玩個兩、三天，92年12
    月18日晚上10點多，被告乙○○有先離開飯店，後來又帶了
    一個人回來，我幫他們開門後就去睡覺，一直到隔天凌晨二
    、三點才有起來打個電話給我女朋友云云。惟查，被告乙○○於原法院審理時接受檢察官主詰問：你有沒有告訴甲○○
    你前往高雄的目的？被告乙○○供稱：我告訴甲○○我要找
    朋友云云（原法院卷四第52頁），又被告丙○○於原法院93
    年5月3日準備程序時供稱：因為乙○○說要下南部去找朋友
    ，路況不熟，所以我叫甲○○陪乙○○去高雄云云（原法院
    卷一第95頁參照），是被告甲○○所辯稱陪乙○○南下買珠
    寶云云，顯與被告乙○○及丙○○所供稱之內容不相符合，
    且被告乙○○及甲○○在高雄停留時間不到一天即返回臺北
    ，亦與被告甲○○所稱要在高雄玩個兩、三天云云之辯解不
    符，又查，被告乙○○將「Ｂ仔」於92年12月18日22時59分
    來電之指示告訴被告甲○○後，被告甲○○即於同日23時 9
    分17秒去電被告丙○○等情，已如前述（理由壹之二之（四
    ）之3 參照），益證被告甲○○所辯其自92年12月18日晚間
    10時許至翌日凌晨2、3時均在睡覺云云，並非屬實，其在本
    院審理中有附和被告乙○○之上開辯詞，稱朱某係南下找朋
    友云云，均不足採。
  6.綜上所述，可知被告甲○○主觀上知悉被告乙○○係南下高
    雄運輸海洛因回臺北，並與被告乙○○、被告丙○○、「Ｂ
    仔」、「老闆」及「陳律師」共同基於運輸海洛因之犯意聯
    絡，於92年12月18日下午與被告乙○○一同前往高雄，在高
    雄麗景飯店1111號房檢驗「陳律師」所提供之海洛因後，翌
    日早上被告乙○○在統聯客運與「陳律師」碰面取得本件扣
    案如附表一所示之海洛因磚76塊後，被告甲○○即與被告乙○○一同將該海洛因運輸至臺北之行為，本件被告甲○○部
    分之事證明確，被告甲○○共同運輸海洛因之犯行堪以認定
    。
三、被告丙○○部分：
(一)被告丙○○在原法院審理中固承認其綽號「福田」，有叫被
    告甲○○陪同被告乙○○前往高雄，並且有在92年12月19日
    下午三時許，被告乙○○及被告甲○○二人自高雄返回臺北
    時，由其駕駛車號6B－7735號自用小客車前往搭載被告乙○○及被告甲○○二人，於行經臺北市○○路、洛陽街口時，
    為臺北市調查處調查員於該車上查獲如附表一所示之海洛因
    磚76塊之事實，惟矢口否認有何違反毒品危害防制條例之行
    為，辯稱：一直到被調查局查獲的時候，我才知道乙○○身
    上有帶海洛因，伊當初是去換車，不知道有毒品云云。
(二)共同被告乙○○及丙○○於本件有利害相反之情形，經檢察
    官於原法院94年1月5日審理時當庭以言詞聲請將被告乙○○
    及被告丙○○之辯論程序分離，經原法院合議庭評議結果，
    當庭裁定依刑事訴訟法第287條之1之規定，被告乙○○及被
    告丙○○之辯論程序應予分離（原法院卷四第10頁參照），
    合先敘明。
(三)原法院認定被告丙○○有本件犯行之證據有證人即共同被告
    乙○○之證述、證人林益聖之證述、現譯快報一份及通訊監
    察錄音帶六捲，均如前述（理由壹之二之(三)部分參照）。
(四)前開被告乙○○、甲○○、丙○○與「Ｂ仔」、「陳律師」
　　等人通訊監察錄音帶業經原法院先後於93年9月22日、9月30
    日、10月14日、11月24日審理時當庭勘驗，並製作勘驗筆錄
    在卷（原法院卷二、三該等期日審判筆錄參照），而其中部
    分通訊內容，足以證明被告丙○○主觀上具有運輸海洛因之
    犯意，詳述如下：
  1.92年12月16日17時34分51秒，「Ｂ仔」去電被告丙○○表示
    ：「朱仔（即被告乙○○）」應該這兩天會過來，你跟「阿
    國（即甲○○）」處理就好了，如果你那邊沒有空間，我先
    跟「朱仔（即被告乙○○）」處理就可以了等語，被告丙○○馬上表示：沒事啊！沒關係！等語，「Ｂ仔」並要被告丙○○拿了自己要小心一點，由此通訊內容可知「Ｂ仔」之前
    已與被告丙○○聯繫過被告乙○○來台的事宜，要被告丙○○及被告甲○○二人一同處理，並且要被告丙○○拿了要小
    心一點，顯然所要處理的事情具有危險性或是違法。92年12
    月18日22時59分，「Ｂ仔」去電被告乙○○表示：應該正常
    都是拿「十台（指海洛因之數量）」走的，這樣可能驗不到
    「樁」了，你叫「阿郭（即甲○○）」打電話給他阿哥，叫
    他先不用找那樣東西等語（原法院卷二第267 頁及原法院卷
    三第21頁參照），而被告甲○○旋於同日23時9分17 秒去電
    被告丙○○，並向被告丙○○表示：那個Ｂ哥他說打的還是
    不要找了，剛才朱仔（即被告乙○○）跟他們聯絡了，他這
    個差不多上次的階段而已等語（原法院卷二第161 頁反面、
    第162 頁正面參照），雖然從上開通訊內容無從得知「Ｂ仔
    」要求被告丙○○找的東西究竟為何物，然由「Ｂ仔」與被
    告乙○○對話提及海洛因的數量，並要求被告乙○○要將該
    等與海洛因相關之訊息傳達給被告甲○○，再由被告甲○○
    轉達被告丙○○，足見被告丙○○主觀上知悉本件被告甲○○及被告乙○○係至高雄將海洛因運輸至臺北之行為，且自
    此二通通訊內容亦可推知前開之通訊內容，係「Ｂ仔」告知
    被告丙○○有關被告乙○○到台運輸海洛因一事，由被告丙○○及被告甲○○二人處理即可。
  2.92年12月19日13時27分55秒，被告甲○○去電被告丙○○，
    告知已搭車行經苗栗縣造橋附近，要被告丙○○開車至承德
    路及民權西路路口接應等語（原法院卷二第165 頁反面及第
    166 頁正面），同日14時48分，「Ｂ仔」去電被告乙○○，
    向被告乙○○表示：阿老福（即被告丙○○）接了你嗎？見
    到老福（即被告丙○○）跟他講，看你們到哪裡飲茶，先卸
    下那些東西等語（原法院卷三第11頁參照），由上二通通訊
    內容可見，被告乙○○等人原本即謀議由被告丙○○在臺北
    接應被告乙○○、被告甲○○二人，是以被告甲○○在返回
    臺北的路上即去電告知被告丙○○接應地點，且「Ｂ仔」亦
    與被告乙○○確認被告丙○○有無前往接應一情。至於另一
    通足以佐證被告丙○○知悉本件運輸海洛因之通訊內容係92
    年12月19日13時40分2 秒，「Ｂ仔」去電被告丙○○，「Ｂ
    仔」先向被告丙○○確認被告甲○○已轉告東西不用找了，
    並向被告丙○○要求回來後要送「兩個電腦（即海洛因之數
    量）」給朋友等語（原法院卷二第166 頁反面參照），益證
    被告丙○○與被告乙○○、被告甲○○、「Ｂ仔」、「老闆
    」、「陳律師」就本件運輸海洛因有主觀犯意之聯絡。
  3.又被告乙○○此次來臺之目的即是運輸海洛因，為被告乙○○於原法院92年12月20日訊問時供承在卷（原法院92年聲羈
    字第410 號卷第15頁參照），且被告乙○○所運輸如附表一
    所示之海洛因數量重達六千餘公克，而被告乙○○與被告丙○○、被告甲○○二人於本件案發前僅見過二、三次面，交
    情普通，為被告乙○○等三人所是認（被告甲○○部分，同
    前卷第8 頁參照，被告乙○○部分，同前卷第17頁參照，被
    告丙○○部分，同前卷第25頁參照），則以被告乙○○運輸
    數量如此龐大之海洛因，豈會隨便找尋交情普通之人與其同
    行，益見被告丙○○、被告甲○○二人對本件運輸海洛因之
    犯行於主觀上有認識並共同參與。
  4.綜上所述，可知被告丙○○經由「Ｂ仔」聯絡知悉被告乙○○受「老闆」指示，自高雄「陳律師」處取得海洛因後運輸
    回臺北，乃要求被告甲○○陪同被告乙○○一同運輸海洛因
    ，而與被告乙○○、被告甲○○及「Ｂ仔」、「老闆」、「
    陳律師」共同基於運輸海洛因之犯意聯絡，被告丙○○並負
    責於被告乙○○及甲○○持海洛因返回臺北時前往接應之事
    實，足見被告丙○○確有與被告乙○○、甲○○及「Ｂ仔」
    、「老闆」、「陳律師」共同運輸海洛因之行為，本件事證
    明確，被告丙○○之犯行堪以認定。
四、辯護人雖為被告辯護稱：被告乙○○、甲○○自台北飛高雄
    以迄又回臺北期間，一直均在調查人員監控中，是其等運輸
    毒品應僅未遂云云，但查被告乙○○、甲○○係受綽號「老
    闆」者之託，南下高雄向綽號「陳律師」者拿取第一級毒品
    海洛英運輸回臺北欲交與「Ｂ仔」之人，係出於自願性，而
    非出於調查人員之引誘，僅在事先為調查人員查覺而予以全
    程監控而已，其等已自高雄運輸回臺北，已達既遂情節，辯
    護人稱僅係未遂，自有誤會。又被告乙○○、甲○○及其辯
    護人聲請調查綽號「陳律師」及自稱「Ｂ仔」之丁○○二人
    ，查該二人，其中「陳律師」曾與被告乙○○碰面並交付毒
    品，而丁○○者則曾先後多次與被告之人見面，顯見確有該
    二人之存在，僅不知其二人之確實姓名、年籍而已，且迄未
    被查獲，有法務部調查局台北市調查處94年7 月13日肆字第
    09443451210 號函在卷可按（附本院卷），丁○○者經函查
    結果，據內政部入出境管理局94年6月30日境信栩字第09410
    189460號函覆因缺丁○○基本資料無法查詢其入出境資料，
    有該函附本院卷可稽，再「Ｂ仔」之丁○○，係本案運輸毒
    品之共犯，被告等運輸之毒品，係運輸至台北交與「Ｂ仔」
    ，則「Ｂ仔」並非毒品之來源，本院認無再調查之必要，併
    予敘明。
貳、論罪與科刑：
一、按海洛因為屬毒品危害防制條例第2 條所規定之第一級毒品
    ，則核被告乙○○、甲○○及丙○○所為，均係犯毒品危害
    防制條例第4條第1項之運輸第一級毒品罪。又被告乙○○、
    甲○○、丙○○與丁○○即綽號「Ｂ仔」之成年男子、綽號
    「老闆」之成年男子、綽號「陳律師」之成年男子間具有犯
    意聯絡及行為分擔，為共同正犯。被告乙○○、甲○○及丙○○運輸海洛因前後持有海洛因之低度行為，應為運輸海洛
    因之高度行為所吸收，不另論罪。
二、原審以被告等罪證明確，引用毒品危害防制條例第4條第1項
    、第18條第1項前段、第19條第1項，刑法第11條、第28條、
    第37條第1 項，並審酌被告乙○○運輸之毒品數量龐大，危
    害社會不淺，又其犯罪後於檢察官偵訊時自白犯行，惟至檢
    察官起訴後，於準備程序時又翻異前詞，並為自白非出於任
    意性之抗辯，使原審耗費多次庭期以勘驗其於調查局錄影帶
    及通訊監察錄音帶，浪費司法資源後，復自白犯行，以求刑
    度上之寬免等一切情狀，然因衡其犯罪情狀，仍不及應處以
    極刑之程度，認全程到庭實行公訴之檢察官於原法院審理時
    ，向原法院對被告乙○○求處無期徒刑，要與被告乙○○之
    犯行相當，爰依檢察官之具體求刑，量處法定最低本刑之無
    期徒刑，以示懲儆。並依刑法第37條第1 項「宣告死刑或無
    期徒刑者，宣告褫奪公權終身。」規定，宣告褫奪公權終身
    。又查因被告乙○○身體健全，不知循正途戮力工作以獲取
    錢財，竟不惜以危害他人健康之手段，以運輸毒品賺取利益
    ，其犯罪之情狀尚不值憫恕，自不得援引刑法第59條之規定
    減輕其刑。又審酌被告甲○○及丙○○運輸之毒品數量龐大
    ，危害社會不淺，又其等犯罪後毫無悔意等一切情狀，然因
    衡其等犯罪情狀，仍不及應處以極刑之程度，認全程到庭實
    行公訴之檢察官於審理時，對被告甲○○及丙○○各求處無
    期徒刑，要與被告甲○○及丙○○之犯行相當，爰依檢察官
    之具體求刑，均量處法定最低本刑之無期徒刑，以示懲儆。
    並均依刑法第37條第1 項「宣告死刑或無期徒刑者，宣告褫
    奪公權終身。」規定，宣告褫奪公權終身。扣案如附表一所
    示之物，經鑑驗確實含有海洛因成分無誤，已如前述，爰依
    毒品危害防制條例第18條第1 項前段之規定，不問屬於犯人
    與否，諭知沒收銷燬之。另扣案如附表二編號１所示之黑色
    手提袋一只，業據被告乙○○於原審94年2 月24日審理時供
    稱：係「陳律師」交予其用以攜帶運輸海洛因等語（見原法
    院卷四第56頁）；至扣案如附表二編號２所示之物，為被告
    乙○○所有供其與共犯「Ｂ仔」聯繫本件運輸海洛因所用之
    物，為被告乙○○供承在卷（臺北地檢署92年度偵字第2496
    5號卷第4頁反面參照），扣案如附表二編號３所示之物，為
    被告丙○○所有供其與被告甲○○聯繫所用之物，業據被告
    丙○○供承在卷（同前偵查卷第126 頁參照），又扣案如附
    表二編號４所示之物，為被告甲○○所有供其與被告乙○○
    、丙○○聯繫所用之物，業據被告甲○○供承在卷（同前偵
    查卷第113 頁參照），是扣案如附表二所示之物均屬被告乙○○、被告甲○○及被告丙○○與共犯「陳律師」等人共犯
    毒品危害防制條例第4條第1項之共同運輸第一級毒品罪中供
    運輸扣案海洛因之物，依毒品危害防制條例第19條第1 項「
    犯第4條至第9條、第12條、第13條或第14條第1項、第2項之
    罪者，其供犯罪所用或因犯罪所得之財物，均沒收之，．．
    ．」規定，均予以宣告沒收，其認事用法，均無不合，量刑
    亦屬妥適，被告乙○○上訴意旨指摘原判決量刑偏重，求予
    減輕，被告甲○○、丙○○上訴意旨仍否認犯罪，均無理由
    ，俱應予駁回。
據上論斷，應依刑事訴訟法第368條，判決如主文。
本案經檢察官黃柏齡到庭執行職務。
中　　華　　民　　國　　94　　年　　11　　月　　16　　日
　　　　　　　　　刑事第二十三庭審判長法　官  尤豐彥
　　　　　　　　　　　　　　　　　    法　官  趙功恆
　　　　　　　 　 　　　　　　　　　　法　官  張明松
以上正本證明與原本無異。
如不服本判決，應於收受送達後十日內向本院提出上訴書狀，其
未敘述上訴之理由者並得於提起上訴後十日內向本院補提理由書
（均須按他造當事人之人數附繕本）。
                                      書記官  洪秋帆
中　　華　　民　　國　　94　　年　　11　　月　　17　　日
附表一：
┌───┬────┬────┬────────────┐
│編  號│名    稱│數   量 │扣 押 物 品 清 單 編 號 │
├───┼────┼────┼────────────┤
│  １  │海 洛 因│76塊（合│臺北地檢署92年度青保管字│
│      │        │計淨重69│第606號                 │
│      │        │10.7公克│                        │
│      │        │）      │                        │
└───┴────┴────┴────────────┘
附表二：
┌───┬──────┬──┬────────────┐
│編  號│名      稱  │數量│扣 押 物 品 清 單 編 號 │
├───┼──────┼──┼────────────┤
│  １  │黑色手提袋  │壹只│臺北地檢署九十三年綠保管│
│      │            │    │字九七一號編號１        │
├───┼──────┼──┼────────────┤
│  ２  │ＮＯＫＩＡ行│壹支│同上編號２              │
│      │動電話（含０│    │（乙○○所有）          │
│      │九五四０七九│    │                        │
│      │五０九號晶片│    │                        │
│      │壹只）      │    │                        │
├───┼──────┼──┼────────────┤
│  ３  │ＳＡＭＳＵＮ│壹支│同上編號３              │
│      │Ｇ行動電話（│    │（丙○○所有）          │
│      │含０九三００│    │                        │
│      │０八四一七號│    │                        │
│      │晶片壹只）  │    │                        │
├───┼──────┼──┼────────────┤
│  ４  │ＮＯＫＩＡ行│壹支│同上編號４              │
│      │動電話（含０│    │（甲○○所有）          │
│      │九五六四七一│    │                        │
│      │九六五號晶片│    │                        │
│      │壹只）      │    │                        │
└───┴──────┴──┴────────────┘
附錄：本案論罪科刑法條全文
毒品危害防制條例第4條：
製造、運輸、販賣第一級毒品者，處死刑或無期徒刑；處無期徒
刑者，得併科新臺幣一千萬元以下罰金。
製造、運輸、販賣第二級毒品者，處無期徒刑或七年以上有期徒
刑，得併科新臺幣七百萬元以下罰金。
製造、運輸、販賣第三級毒品者，處五年以上有期徒刑，得併科
新臺幣五百萬元以下罰金。
製造、運輸、販賣第四級毒品者，處三年以上十年以下有期徒刑
，得併科新臺幣三百萬元以下罰金。
製造、運輸、販賣專供製造或施用毒品之器具者，處一年以上七
年以下有期徒刑，得併科新臺幣一百萬元以下罰金。
前五項之未遂犯罰之。
